【裁判字號】    97,抗,369
【裁判日期】    970911
【裁判案由】    確定訴訟費用額
【裁判全文】
臺灣高等法院臺中分院民事裁定           97年度抗字第369號
抗  告  人  甲○○
相  對  人  乙○○
上列當事人間確定訴訟費用額事件，抗告人對於中華民國97年5
月19日臺灣苗栗地方法院97年度聲字第152號裁定，提起抗告，
本院裁定如下：
    主  文
抗告駁回。
抗告費用由抗告人負擔。
    理  由
一、相對人於原法院聲請意旨略以：兩造間請求撤銷詐害行為等
    事件，業經判決確定，訴訟費用由抗告人及苗都企業社、鴻
    都企業社連帶負擔，爰依民事訴訟法第91條規定聲請確定訴
    訟費用額等語。
二、抗告意旨略以：「抗告人對本院96年度上易字第308號判決
    書理由第五項(二)之內容有異議，且原裁定之另二相對人即苗
    都企業社、鴻都企業社均未出庭應訊，抗告人不應連帶負擔
    訴訟費用」等語。
三、按「法院未於訴訟費用之裁判確定其費用額者，第一審受訴
    法院於該裁判有執行力後，應依聲請並得依職權以裁定確定
    之。」民事訴訟法第91條第l項定有明文。惟此項裁定程序
    ，僅在審究債權人所開列之費用項目，是否為訴訟費用之範
    圍，已否提出證據證明，然後確定應負擔訴訟費用者，應賠
    償他造之數額若干。至訴訟費用如何負擔，或其負擔之比例
    如何，均應依命負擔訴訟費用之確定裁判主文定之，不得於
    本程序再次審究。
四、經查：抗告人與相對人間請求撤銷詐害行為等事件，經本院
    以96年度上易字第308號判決第一、二審訴訟費用由抗告人
    與苗都企業社、鴻都企業社連帶負擔確定，業據本院依職權
    調原法院96年度訴字第61號、本院96年度上易字第308號卷
    宗，查核屬實。又抗告人應與苗都企業社、鴻都企業社連帶
    負擔訴訟費用額，經本院調卷審查後，應詳如原裁定附表所
    示之金額。是原審依相對人之聲請，審酌相對人提出之收據
    ，並調閱上開卷宗查核後，確定抗告人應給付相對人之訴訟
    費用額，如原裁定主文所示之金額，及自原裁定送達之翌日
    起，按年息5％計算之利息，經核並無違誤。抗告意旨稱對
    判決理由不服，未出庭應訊不應連帶負擔訴訟費用云云，乃
    屬訴訟中實體事項之審理問題，依上開說明，非本件確定訴
    訟費用裁定程序所得審究。抗告意旨猶執前詞指摘原裁定不
    當，求予廢棄，為無理由，應予駁回。
五、據上論結，本件抗告為無理由，爰依民事訴訟法第495條之1
    第1項、第449條第1項、第95條、第78條，裁定如主文。
中    華    民    國    97    年    9     月    11    日
                  民事第六庭    審判長法  官  袁再興
                                      法  官  陳賢慧
                                      法  官  吳惠郁
以上正本係照原本作成。
不得再抗告。
                                      書記官  江玉萍
中    華    民    國    97    年    9     月    12    日
                                                      Ａ


司法院資訊處製作；財團法人民間司法改革基金會備份。
